【裁判字號】    97,消債更,1989
【裁判日期】    980604
【裁判案由】    更生事件
【裁判全文】
臺灣板橋地方法院民事裁定          97年度消債更字第1989號
聲  請  人  甲○○
代  理  人  李淵聯律師
上列當事人因消費者債務清理事件聲請更生，本院裁定如下：
    主  文
聲請人甲○○自中華民國九十八年六月五日下午四時起開始更生
程序。
命司法事務官進行本件更生程序。
    理  由
一、按債務人與金融機構協商成立者，不得聲請更生或清算。但
    因不可歸責於己之事由，致履行顯有重大困難者，不在此限
    ；次按法院開始更生程序之裁定，應載明其年、月、日、時
    ，並即時發生效力；又法院裁定開始更生或清算程序後，得
    命司法事務官進行更生或清算程序，消費者債務清理條例第
    151 條第5 項、第45條第1 項、第16條第1 項分別定有明文
    。
二、本件聲請意旨略以：聲請人目前債務總金額為新臺幣（下同
    ）3,414,372元（包括無擔保債務1,403,372元、有擔保債務
    2,011,000 元，見本院卷第6至8頁聲請人之債權人清冊），
    有不能清償債務之虞，消費者債務清理條例施行前，曾於民
    國95年間依照中華民國銀行公會會員辦理消費金融案件無擔
    保債務協商機制，與最大債權金融機構香港商香港上海匯豐
    銀行股份有限公司（下稱匯豐銀行）達成協商，雙方約定聲
    請人自95年6月起，分80期，利率3.88%，每月10日以26,773
    元依各債權銀行債權金額比例清償各項債務，至全部清償為
    止，惟聲請人除前開協商債務外，另有對土地銀行之房屋貸
    款及對合作金庫之連帶保證信用貸款必須清償，致其每月必
    須清償67,000元，而聲請人白天於護民企業股份有限公司當
    業務，工作底薪為20,000元，晚上則於國興保全股份有限公
    司（下稱國興保全公司）擔任保全月薪約30,000元，勉強生
    活收支可以平衡，然因其日以繼夜不停止工作之結果，白天
    總是精神不濟，以致業績總是無法達到目標，最後被迫辭去
    白天的工作，而保全變成其主要的工作，嗣聲請人又分別自
    國興保全公司、八仙藥品企業有限公司離職，目前則於國泰
    人壽擔任業務員，每月收入平均約25,000元，實無法再負擔
    前開協商款項而毀諾，聲請人毀諾實具不可歸責於己致履行
    顯有重大困難之事由（見本院卷第 2頁、第14頁、第36頁、
    第69頁），且其無擔保或無優先權之債務總額未逾 1,200萬
    元，復未經法院裁定開始清算程序或宣告破產，依法自得聲
    請更生程序，懇請裁定開始更生等語。
三、查聲請人之主張，據其協議通知書、財政部臺灣省北區國稅
    局綜合所得稅各類所得資料清單、財團法人金融聯合徵信中
    心債權人清冊、勞工保險被保險人投保資料表、還款轉帳紀
    錄等件附卷可稽，堪信為真實，是聲請人因收入不足清償協
    商款項而毀諾協商條件，應屬不可歸責於己致履行顯有重大
    困難之事由，再衡酌聲請人目前經濟狀況，認其應具備不能
    清償債務之虞，而本件復查無聲請人有消費者債務清理條例
    第6條第 3項、第8條或第46條各款所定駁回更生聲請之事由
    存在，則聲請人聲請更生應屬有據，並依首開條文規定得命
    由司法事務官進行本件更生程序，爰裁定如主文。
四、至進入更生程序後，聲請人應提出足為債權人會議可決或經
    法院認為公允之更生方案，俾免更生程序進行至依消費者債
    務清理條例第61條應行清算之程度。
中    華    民    國    98    年    6     月    4     日
                  民事第二庭  法  官  張筱琪
上為正本係照原本作成
本件不得抗告
本裁定已於下午四時公告。
中    華    民    國    98    年    6     月    4     日
                              書記官  連思斐


司法院資訊處製作；財團法人民間司法改革基金會備份。
